【裁判字號】    89,易緝,73
【裁判日期】    890509
【裁判案由】    竊盜
【裁判全文】
臺灣桃園地方法院刑事判決                          八十九年度易緝字第七三號
    公訴人  臺灣桃園地方法院檢察署檢察官
    被  告  甲○○
右列被告因竊盜案件，經檢察官提起公訴（八十八年度偵字第一五０一０號），本院
判決如左：
        主  文
甲○○竊盜，處有期徒刑肆月，扣案之鑰匙壹支沒收。
        事  實
一、甲○○基於為自己不法所有之意圖，於民國（下同）八十八年九月十二日凌晨某
    不詳時間，在桃園縣桃園市○○路與復興路之交岔路口處，持其所有鑰匙乙支竊
    得ＲＸＱ─４０３號機車乙輛，供己日常代步之用。嗣於八十八年九月十六日晚
    上六時四十五分許，甲○○騎乘上開機車行經桃園縣桃園市○○路與復興街之交
    岔路口處時，為警攔撿查獲，並扣得上開機車乙輛（業據所有人杜薇珍領回）及
    鑰匙乙支。
二、案經桃園縣警察局桃園分局報請臺灣桃園地方法院檢察署檢察官偵查起訴。
        理  由
一、訊據被告甲○○固坦承於右揭時地騎乘上開機車遭警查獲乙情，惟矢口否認右揭
    犯行，辯稱：上開機車係伊於八十八年九月十四日晚上七時許，向年籍不詳綽號
    「小明」所借得，伊並不知該機車係贓物，亦無竊取該機車供己代步之用云云。
    經查：被告於右揭時地所騎乘上開機車乙輛，係被害人杜薇珍所有於八十八年九
    月十二日凌晨五時許，在桃園縣桃園市○○路與復興路之交岔路口處遭竊乙情，
    業據被害人杜薇珍於警訊中供述明確，復有車輛竊盜、車牌失竊資料個別查詢報
    表乙紙，在卷可稽，應堪認定。又上開機車於八十八年九月十二日凌晨五時許，
    在桃園縣桃園市○○路與復興路之交岔路口處遭竊後，被告即於同年月十六日晚
    上六時四十五分許，在上開同一失竊地點遭警查獲騎乘上開機車使用，不僅其間
    時間相近，地點相同。又被告於本院審理時辯稱其向「小明」借用上開機車，係
    約定隔日還車云云，惟被告不僅未曾留存該「小明」者之姓名、住居地址或電話
    等連絡資料，亦未曾向「小明」拿取該機車之行車執照等證明文件，以待不時臨
    檢之用，已與一般常情有違，另被告更未依約於翌日交還上開機車予「小明」之
    人，而於八十八年九月十六日晚上六時四十五分許，遭警攔撿查獲，有如上述，
    是被告迭次於警、偵訊中及本院審理時供稱上開機車係其向「小明」借用云云，
    復無法明確提供「小明」該人之年籍、住居所等資料供本院傳喚，自不得憑此逕
    為有利被告認定之依據，至為灼然。綜上所述，上開機車乙輛顯係被告於右揭時
    地所竊得，以供己日常代步之用者，應堪認定。被告所辯，顯係事後卸責之詞，
    不足採信。被告犯行已臻明確，應予依法論科。
二、核被告所為，係犯刑法第三百二十條第一項之竊盜罪。爰審酌被告明知上開機車
    係他人之物，竟為自己不法所有之意圖，於右揭時地持上開鑰匙乙支竊取之，供
    己日常代步之用，已損及被害人杜薇珍之權益及其犯罪後之態度等一切情狀，量
    處如主文所示之刑，以資儆懲。至扣案之上開鑰匙乙支，為被告所有供犯罪所用
    之物，業據本院認定在卷，應依刑法第三十八條第一項第二款規定，宣告沒收之
    。
據上論斷，應依刑事訴訟法第二百九十九條第一項前段，刑法第三百二十條第一項、
第三十八條第一項第二款，罰金罰鍰提高標準條例第一條前段，判決如主文。
本案經檢察官魏雯祈到庭執行職務。
中      華      民      國      八十九    年     五     月     九     日
                          臺灣桃園地方法院刑事第四庭
                      法  官  林 晏 鵬
右正本證明與原本無異。
如不服本判決，應於判決送達後十日內向本院提出上訴狀( 應附繕本 )，上訴於
臺灣高等法院。
                              書記官  張 雅 慧
中        華        民        國   八十九   年   五   月    十    日
附論罪科刑依據之法條：刑法第三百二十條
刑法第三百二十條
意圖為自己或第三人不法之所有，而竊取他人之動產者，為竊盜罪，處五年以下有期
徒刑、拘役或五百元以下罰金。
意圖為自己或第三人不法利益，而竊佔他人之不動產者，依前項之規定處斷。
前二項之未遂犯罰之。


司法院資訊處製作；財團法人民間司法改革基金會備份。
